---
title: "Atividade Avaliativa I" 
author: "Naiara Ferreira de Jesus"
date: "</br> Estat 2020.2"
output: github_document
---

```{r setup, include=FALSE}
knitr::opts_chunk$set(echo = TRUE)
library(tidyverse)
```

---
**Questão 1**

**(a)** Está errado,pois o as  hastes do boxplot vai até os valores maxímo e mínimo, sendo assim a mala mais pesada é a de 30kg.

**(b)** O peso mediano é de 7,5kg.

**(c)** A distância interquartílica é de 6,5.

**(d)** 24 malas
**Questão 2**

**(d)** 6,40+5,20/2= 5,80

**Questão 3**
**(a)** criando o vetor X

```{r}
X <- c(58,67,68,68,70,70,72,72,75,79,80,80,80,84,90,90,90,94,100,110)
```

**(b)** Calculando média,mediana, quartil e desvio padrão

```{r}
mean(X)
median(X)
quantile(X)
sd(X)
```

Primeiro quartil é  70, a média de 79,85, a mediana é, 79,5 O terceiro quartil é 90,e O desvio padrão é de aproximadamenente 13 batimentos.

**(c)** Criando histograma

```{r}
hist(X)
```
Sim , pois a média é maior que a mediana, ocasionado uma leve assimetria á direita do gráfico,assim para representar esses dados o ideal é a mediana.

**Questão 4**

```{r}
library(readr)
frango_dieta <- read_csv("~/repositorios_Github/01_atividade-avaliativa/dados/tidy/frango_dieta.csv")

```


**(a)** sim, pois cada coluna é uma variável.

**(b)** Calculando a média
```{r}
mean(frango_dieta$peso)
round(mean(frango_dieta$peso), 2)
```
A média dos pesos do frangos é de 121,82.

**(c)** Calculando o desvio padrão
```{r}
sd(frango_dieta$peso)
round(sd(frango_dieta$peso) )
```

O desvio padrão  dos pesos é de 71.

**(d)** A Variavél peso é quantitativa cotínua, frango, dieta e tempo  são quantitativas discretas. 

**Questão 5** Rodando o código
```{r}
N <- 1000
x <- rnbinom(N, 4, .5)
hist(
x,
xlim = c(min(x), max(x)),
probability = T,
nclass = max(x) - min(x) + 1,
col = 'lightblue', xlab = ' ', ylab = ' ', axes = F,
main = 'Positive Skewed'
)
lines(density(x, bw = 1), col = 'red', lwd = 3)

```
Observando a curva vermelha,está visível que possui uma grande assimetria entre os dados obtidos,possuindo uma concentração maior dos dados á direita do gráfico, sendo assim entre a média e a mediana, a mais indicada para ser a medida resumo desse tipo de gráfico é a mediana,já que esses valores não irá afetar tanto ela diferentemente da média que sofre interferência quando s tem valores extremose.

**Questão 6**

**(a)** Importando dataset
```{r}
library(readr)
dados_co2 <- read_csv("~/repositorios_Github/01_atividade-avaliativa/dados/brutos/dados_co2.csv")
```


**(b)** Não está no formato tidy, pois a variável mês está espalhada formando novas colunas,e os valores coletados não estão em uma coluna específica.
 
**(c)** Organizando na forma tidy
```{r}
co2_tidy <-dados_co2 %>% pivot_longer(
  !ano,names_to = "mes",
  values_to = "ppm"
)
```

**(d)** Escrevendo arquivo csv
```{r}
write_csv(dados_co2,"dados,tidy,co2_tidy.csv")

```

 
**(e)** Lendo arquivo csv
```{r}
library(readr)
co2_tidy <- read_csv("~/repositorios_Github/01_atividade-avaliativa/dados/tidy/co2_tidy.csv")
```
 Rodando o código
 
```{r}
co2_tidy %>%
group_by(ano) %>% 
summarise(media = round(mean (ppm), 2)) %>%
ggplot(aes(ano, media, group = 1)) +
geom_line(color = "blue", size = 1)

```


A média teve um aumento substancial com o passar dos anos.
    
**Questão 7**

**(a)** construindo uma tribble

```{r}
peso_altura <- tribble(
  ~nome, ~altura, ~peso,
  "Ana", 155, 50,
  "Ludmilla", 158, 61,
  "Cristina", 162, 65,
  "Tereza",   168, 68,
  "Patricia", 170, 69, 
  "Mariana",  170, 65,
  "Ana Paula", 172, 82,
  "Dirce",    173, 79,
)
```

**(b)** As variáveis peso e altura são quantitativas contínuas.

**(c)** Calculando a média, mediana e desvio padrão
```{r}
mean(peso_altura$peso)
mean(peso_altura$altura)
median(peso_altura$peso)
median(peso_altura$altura)
sd(peso_altura$peso)
sd(peso_altura$altura)
```
Arredondando a média e mediana do peso e o desvio pdrão do peso e altura
```{r}
round(mean(peso_altura$peso),2)
round(median(peso_altura$peso),2)
round(sd(peso_altura$peso),2)
round(sd(peso_altura$altura),2)
```
A média do peso é 67.38, a mediana é de 66.5, e o desvio padrão é de 10.04. A média da altura é de 166,a mediana é 169, e o desvio padrão é de 6.78.

**(d)** Gráfico R
```{r}
plot(peso_altura$peso, 
     peso_altura$altura)
```


Sim, há uma concentração de pessoas com pesos de 65 á 70 kg,e uma concentração entre as alturas de 1,65 á 1,70 cm.


